【裁判字號】    99,聲,28
【裁判日期】    990517
【裁判案由】    停止執行
【裁判全文】
臺灣基隆地方法院民事裁定                99年度聲字第28號
聲  請  人  乙○○
相  對  人  山林貨櫃運輸股份有限公司
法定代理人  甲○○
上列當事人間清償票款強制執行事件，聲請人聲請停止執行，本
院裁定如下：
    主  文
聲請人供擔保新臺幣壹拾壹萬元後，本院九十九年司民執字第號
一六○八號執行事件之強制執行程序，於本院九十九年度訴字第
一九八號債務人異議之訴事件判決確定前應暫予停止。
    理  由
一、按「有回復原狀之聲請，或提起再審或異議之訴，或對於和
    解為繼續審判之請求，或提起宣告調解無效之訴、撤銷調整
    之訴，或對於許可強制執行之裁定提起抗告時，法院因必要
    情形或依聲請定相當並確實之擔保，得為停止執行強制執行
    之裁定。強制執行法第18條第2項定有明文。
二、本件聲請人以其經向本院提起債務人異議之訴為理由，聲請
    裁定停止本院99司執字第1608號執行事件之強制執行。經查
    ，相對人前執本院97年度票字第130 號民事裁定暨確定證明
    書為執行名義及證明，向本院民事執行處聲請就本件聲請人
    所有之不動產及對第三人有限責任基隆第二信用合作社所享
    有之債權等財產，於新臺幣（以下同）108萬元及自94 年9
    月15日起至清償日止，按年息20% 計算之利息範圍內為強制
    執行，現以系爭執行程序實施強制執行中。嗣因聲請人對相
    對人之本票債權存否有所爭執，遂另於99年4月19 日對相對
    人提起債務人異議之訴，而以本院99年度訴字第198 號訴訟
    事件繫屬中，業經本院調取上開強制執行及民事訴訟卷宗查
    核屬實。
三、本院審酌聲請人已對相對人提起債務人異議之訴，如不停止
    系爭執行程序之執行，則嗣聲請人所提起之本案訴訟如獲勝
    訴判決時，其所有財產恐將受有難以回復之損害，堪認確有
    前揭強制執行法第18條第2 項所定之事由，且有裁定停止系
    爭執行程序之必要。但為使相對人如因此停止執行程序，致
    受償時間延滯受有損害時，得有賠償之適當擔保，仍應併命
    聲請人為相對人提供相當之擔保。
四、又法院依強制執行法第18條第2 項定擔保金額而准許停止強
    制執行之裁定者，該項擔保係備供債權人因停止執行所受損
    害之賠償，其數額應依標的物停止執行後，債權人未能即時
    受償或利用該標的物所受之損害額，或其因另供擔保強制執
    行所受之損害額定之，非以標的物之價值或其債權額為依據
    （最高法院86年度台抗字第442號、91年度台抗字第429號裁
    定意旨參照）。本件相對人於系爭執行程序，係以本院97年
    度票字第130號民事裁定為執行名義，聲請執行之金額為108
    萬元及自94年9月15日起至清償日止，按年息20%計算之利息
    ，是本件相對人因停止強制執行程序所可能受之損害，為通
    常情形下，於停止期間債權本金無法因續行執行而受償之相
    當於利息損失。茲參酌本件訴訟標的金額為108 萬元，為不
    得上訴第三審之事件，依各級法院辦案期限實施要點第2 條
    第1款、第7款規定，民事通常程序第一審審判案件為1年4月
    、第二審為2年等計之，推估本件停止執行之期間約為3年4
    月，而相對人聲請強制執行時本利債權金額合計約為2,030,
    400 元，則停止執行期間，相對人可能受之損害額，以法定
    遲延利率即年息5%計算，為101,520 元，另考量如有其他原
    因致訴訟遲滯之因素，應酌予提高為11萬元。是本院認相對
    人因此執行程序之停止所可能受之損害，而應由聲請人供擔
    保之數額，以11萬元為相當，爰酌定為聲請人應供擔保之金
    額裁定如主文。
中    華    民    國    99    年    5    月    17     日
                  民事庭法  官  林淑鳳
以上正本證明與原本無異。
如對本裁定抗告須於裁定送達後10日內向本院提出抗告狀，並繳
納抗告費新臺幣1000元。
中    華    民    國    99    年    5     月    17    日
                        書記官  王鵬勝

司法院資訊處製作；財團法人民間司法改革基金會備份。
